【裁判字號】    98,上易,721
【裁判日期】    981224
【裁判案由】    竊盜
【裁判全文】
臺灣高等法院臺南分院刑事判決         98年度上易字第721號
上  訴  人  臺灣臺南地方法院檢察署檢察官
被      告  乙○○
上列上訴人因被告竊盜案件，不服臺灣臺南地方法院97年度簡上
更(一)字第2號中華民國98年8月13日第一審判決（聲請簡易判決
處刑案號：臺灣臺南地方法院檢察署96年度偵字第4435號），提
起上訴，本院判決如下：
    主  文
原判決關於無罪部分撤銷。
乙○○犯竊盜罪，累犯，處拘役肆拾日，如易科罰金，以新臺幣
壹仟元，折算壹日，減為拘役貳拾日，如易科罰金，以新臺幣壹
仟元，折算壹日。
    事  實
一、乙○○前於民國93年8月13日，因犯施用第二級毒品案件，
    經臺灣臺南地方法院判處有期徒刑四月確定，甫於93年11月
    4日易科罰金執行完畢，猶不知悛悔。復於96年3月2日清晨5
    時許，在臺南縣佳里鎮○○路105號某電子遊藝場前，因心
    情不佳，見丙○○所駕駛之車牌號碼8R-9161號廂型車（聲
    請書記載為自小客貨車）及甲○○所有車牌號碼7065-LG號
    自小客車停放該處，竟基於毀損他人物品之故意，以隨地撿
    拾之磚塊各1塊，接續砸破上開廂型車後擋風玻璃及自小客
    車左前車門玻璃各1片以發洩情緒（毀損部分已經原審判決
    確定）。詎其復基於意圖為自己不法所有之犯意，自該汽車
    玻璃破損處爬入丙○○車內，在丙○○之車內竊取鑰匙1把
    （含遙控器），得手後旋為路過之丙○○發現上情後，立即
    通知在電子遊藝場內工作之甲○○以電話報警，並先行逮捕
    乙○○，經警於同日5時35分許據報趕至現場，在上開車內
    扣得上述破壞車輛玻璃之磚塊共2塊，另在乙○○身上扣得
    丙○○所有鑰匙1把（含遙控器）。
二、案經丙○○、甲○○訴由臺南縣警察局佳里分局報請臺灣臺
    南地方法院檢察署檢察官偵查後，聲請以簡易判決處刑。
    理  由
壹、關於證據能力之說明：
 (一)按被告以外之人於偵查中向檢察官所為之陳述，除顯有不可
   信之情況者外，得為證據，刑事訴訟法第159條之1第2項定有
   明文，是告訴人丙○○、甲○○於偵查中以證人身分經具結
   後所為之證言，經核並無顯有不可信之情況，依上規定，應
   認為具有證據能力。
 (二)被告陳述伊並未於警詢及檢察官訊問時自白竊取財物犯行，
   上開筆錄中關於伊供承行竊之記載與伊當時所為之陳述不相
   符合，且伊於派出所內曾遭警察以腳踏踢左大腿靠近膝蓋部
   位刑求取供，以致於警詢結束之後經警帶往附近之國術館包
   紮敷藥云云。經查：
   關於被告於警詢及檢察官訊問時有無自白竊盜犯行：
     (1)警員製作之被告警詢筆錄以及書記官製作之檢察官訊問
       筆錄內容，與原審受命法官勘驗之錄音內容有部分不符
       ，其內容不符部分，依刑事訴訟法第100條之1第2項之規
       定不得作為證據，即被告於警詢及偵查中時所為自白內
       容以原審受命法官勘驗所得為準，應先敘明。
     (2)經原審受命法官勘驗被告警詢錄音，被告於警詢時有下
       述詢答內容：
       警員：你早上五點半在新生路108號前，有打破人家車輛
             的玻璃並拿車上的東西嗎？咁有？
       被告：有啦！
       警員：你用什麼東西敲破車子的玻璃偷拿東西？
       被告：磚仔頭。
       警員：你敲破玻璃，敲破車子的玻璃，啊拿裡面的什麼
             東西？
       被告：鑰匙。
       （以上見原審卷第66-67頁）
       警員：警方在96年3月2日～在透早5點多抓你的時候～逮
             捕你的時候，你的手有一串帶有遙控器的鑰匙，
             那串鑰匙咁是你敲破人家車子玻璃，從人家車上
             拿的？咁是？
       被告：是！
       警員：是啦吼？啊你敲破人家車子玻璃，進去車內，咁
             是要偷拿人家東西的？咁是啦？
       被告：是！
       （以上見原審卷第69頁）
     (3)經原審受命法官勘驗被告接受檢察官偵訊過程之錄音，
       被告於偵查時有下列陳述：
       檢察官：你是不是有在，咳，96年的3月2日，就是今天
               ，5時30分左右，在這個台南縣佳里鎮○○○路
               108號前，你涉嫌是竊盜跟毀損喔！了解嗎？持
               那個磚頭...
       被  告：啊是！
       檢察官：破壞8R-9161跟7065-LG兩號，兩台汽車的玻璃
               ，在裡面偷得鑰匙兩支，是不是？
       被  告：啊是！
       檢察官：竊取兩支鑰匙是不是？
       被  告：是！
       檢察官：你破壞那個車子，車的玻璃啊！是要偷車還是要
               偷車裡面的財物？
       被  告：呃，呃，就是不明狀況下，精神不好的狀況下吼..
       檢察官：你要偷車還是要偷裡面的東西啦？
       被  告：呃，偷裡面的東西...
       （以上見原審卷第71頁）
     (4)由上勘驗結果可知，被告的確曾於警詢及偵查中自白侵
       入告訴人等之車內竊取其內鑰匙無誤。
   關於被告警詢時有無遭受刑求部分：
     (1)被告接受警詢時，負責詢問被告之警員係以「欽仔」之
       較為友善親近之口氣稱呼被告並詢問案情，此經原審受
       命法官勘驗警詢錄音確認無訛（見原審卷第66-67頁），
       依上述口吻及互動方式，應非司法警察刑求取供之氛圍
       。
     (2)被告接受本案警詢當時，其堂弟洪啟仁已任職於臺南縣
       警察局佳里分局交通隊十餘年，且負責詢問被告之警員
       王逸智復為洪啟仁之同學，2人並於同一棟分局建築內任
       職。在96年3月2日上午洪啟仁到達分局辦公室之前，王
       逸智已知悉被告係其同學洪啟仁之堂兄，而王逸智詢問
       被告之地點，係佳里派出所之開放辦公區等節，已據證
       人洪啟仁及王逸智一致證述明確（見原審卷第83、85、
       86、142、144頁）。此外，證人洪啟仁復進而認為王逸
       智因知悉被告係其堂兄，故以「欽仔」之較為親切方式
       稱呼被告（見原審卷第83-84頁）。是依上述親族及同學
       關係以及詢問地點之特性，負責詢問被告之警員王逸智
       當無刑求同學之堂兄即被告乙○○之可能。
     (3)至於被告於警詢後前往國術館包紮敷藥之原因，依證人
       王逸智所證之情形為：被告於派出所製作筆錄之過程中
       ，係銬在木製之椅子上，是時被告聲稱「你要放我回去
       ，你如果不放我回去，我要自己走了」，之後即突然起
       身（帶著木椅）往門外走出，撞及派出所值班台附近關
       閉之玻璃大門，身體連同椅子翻倒在地，導致腳踝受傷
       等語（見原審卷第143-144頁），核與當時在場負責紀錄
       之警員許正宏所證情形完全相符（見原審卷第154頁）。
       而被告之堂弟即證人洪啟仁亦證述「我聽說被告被銬在
       椅子，他拿椅子去撞門，我到達現場有看到門破掉」等
       語（見原審卷第81頁）。雖證人洪啟仁到達派出所後，
       「聽說」之消息來源可能是負責詢問、紀錄之警員王逸
       智或許正宏，此等「聽說」而得之傳聞證據固不足佐證
       警員王逸智及許正宏之證詞。但證人洪啟仁的確於派出
       所現場見及破損之玻璃門，則得支持警員王逸智與許正
       宏證言之可信度。此外，證人洪啟仁另提及：「（是否
       有可能被告被警察打而卻沒有告訴你？）應該是不會，
       如果被告被打的話，會轉述他父親，他父親會讓我知道
       ，事情發生後都是我伯父在跟我接觸。」等語（見原審
       卷第85頁）。益徵證人王逸智與許正宏所陳被告受傷之
       過程與事實相符。
     (4)被告一再強調伊係晚上12點被逮捕解送派出所，及至天
       亮始開始製作筆錄，伊即係此段過程遭受刑求，且司法
       警察刑求之過程為：「他們把我的腳拉直，用腳踢我的
       左大腿靠近膝蓋的地方」（見原審卷第69頁背面）。然
       本件被告係於96年3月2日上午5時35分遭警逮捕，有逮捕
       通知書附卷可稽（見警卷第25頁），被告於警詢中亦供
       承案發之時間為當日上午5時30分左右（見原審卷第71頁
       勘驗筆錄），被告所言遭受刑求時段即有錯誤。況依警
       卷所附被告受傷照片所示，被告當天經國術館人員包紮
       敷藥之部位即為證人王逸智所述之左腳踝處（見警卷第
       31頁），而非被告所陳之左大腿靠近膝蓋部位。據此，
       被告所陳遭受刑求之時間與過程，經核均與事實不相符
       合，自難採信。
     (5)綜上所述，本件依被告與警員之互動方式、詢問地點為
       開放空間之特性、證人洪啟仁分別與被告及警員王逸智
       之關係及證人洪啟仁之證詞等事證，已足認定被告於警
       詢中並未遭受刑求取供。
   關於被告於警詢及偵查中之自白有無證據能力：
     (1)刑事訴訟法第100條之2準用同法第100條之1規定，司法
       警察官或司法警察詢問犯罪嫌疑人時，應全程連續錄音
       ；必要時應全程連續錄影。但有急迫情況且經記明筆錄
       者，不在此限。考其立法目的，在於建立訊問筆錄之公
       信力，並擔保訊問程序之合法正當；亦即在於擔保犯罪
       嫌疑人對於訊問之陳述，係出於自由意思及筆錄所載內
       容與陳述相符。如果犯罪嫌疑人之陳述係屬自白，並基
       於自由意思而非出於不正之方法，且其自由之陳述與事
       實相符，縱令對其訊問時未經全程連續錄音或錄影，致
       訊問程序稍嫌瑕疵，仍難謂其自白之筆錄，無證據能力
       （最高法院92年度台上字第2411號、95年度台上字第671
       9號判決參照）。本件警詢錄音帶固經原審勘驗認有多達
       14處之中斷情形，但負責詢問被告之警員係以「欽仔」
       之較為友善親近之口氣稱呼被告並詢問案情，業經原審
       勘驗無誤，且經詰問證人後認定並無刑求情事，而認定
       被告的確曾於警詢及偵查中自白侵入告訴人等之車內竊
       取其內鑰匙無誤，參諸上開判決意旨，即難認被告之自
       白無證據能力。
     (2)又被告於偵查中雖係供承「竊取兩支鑰匙」（見原審卷
       第71頁），然經警扣案之兩支鑰匙中，僅有上附遙控器
       之鑰匙為告訴人丙○○所有，其他鑰匙則非告訴人丙○○或甲○○所有，已據該等告訴人到庭結證明確（見原
       審卷第116-117、132頁）。故被告至多僅可能「竊取1支
       鑰匙」，至為灼然。然被告於偵查中之自白，雖於竊取
       數量上與事實不相符合，但此乃被告自白之證明力問題
       ，即自白與事實驗證結果，能證明自白與若干範圍之事
       實相符，而非屬自白之證據能力問題，故自白之數量、
       範圍縱與事實不符，仍不得否定其自白之證據能力。
     (3)又查告訴人即證人甲○○固於原審證述：「（妳當時看
       到洪字欽有沒有發現他的講話及神色有跟一般人不一樣
       的地方？）就覺得怪怪的。（怎麼個怪法？）就覺得他
       的精神好像不是很正常。」（見原審卷第129頁）；告訴
       人即證人丙○○亦證述被告到達派出所之後「有一點精
       神恍惚」、「他當時就是很恍惚的狀態」等語（見原審
       卷第117頁）；證人即負責詢問及紀錄之司法警察王逸智
       及許正宏亦分別證稱：「當時被告的精神狀況很差」、
       「不太正常」（見原審卷第141、155頁）。另證人即被
       告之堂弟洪啟仁於原審亦證陳：「被告有精神問題」、
       「被告有說神明附身的話」、「被告有說一些胡言亂語
       的話」、「當時被告無法（向王逸智）完整陳述我的名
       字」等情大致相符（見原審卷第81、82、84頁）。惟依
       警詢錄音帶顯現製作筆錄當時之情況，被告對員警詢問
       之問題均能一一回答，應尚無意識混亂不清之狀況。另
       被告經原審委請高雄市立凱旋醫院為被告為精神狀態鑑
       定，認為被告雖推斷罹有安非他命引發之精神病及低落
       性情感疾患，但仍認為被告行為當時並無明顯「不能辨
       識其行為違法或欠缺依其辨識而行為之能力」之情形，
       其「辨識行為違法或依其辨識而行為之能力」亦無明顯
       減低之情形，而認為被告應為「完全行為（責任）能力
       」之人，有該醫院以98年4月30日高市凱醫成字第098000
       2841號函附之精神鑑定書1份在卷足憑（見原審卷第54-5
       8頁）。是被告之自白難認是在意識不清下，非出於自由
       意志所為，故應認有證據能力。
貳、有罪部分：
一、訊據被告乙○○矢口否認於上揭時、地有竊盜告訴人丙○○
    之鑰匙，辯稱：伊是因去玩電動玩具輸錢心情不好，所以才
    會拿磚頭砸車子的行為，但是沒有要偷竊。那家遊藝場是24
    小時營業，不可能在那邊行竊。當時警察問伊查獲的鑰匙是
    誰的，伊回答是伊的鑰匙，不是偷來的云云。
二、經查：
  (一)被告於警詢時業已自白：「（警員：你敲破玻璃，敲破車子
    的玻璃，啊拿裡面的什麼東西？）被告：鑰匙。」、「（警
    員：警方在96年3月2日～在透早5點多抓你的時候～逮捕你
    的時候，你的手有一串帶有遙控器的鑰匙，那串鑰匙咁是你
    敲破人家車子玻璃，從人家車上拿的？咁是？）被告：是！
    」等語（以上見原審卷第66頁背面、69頁）。偵查中亦供承
    ：「（破壞8R-9161跟7065-LG兩號，兩台汽車的玻璃，在裡
    面偷得鑰匙兩支，是不是？）被告：啊是！」、「（檢察官
    ：竊取兩支鑰匙是不是？）被告：是！」等語（見原審卷第
    71 頁）。佐以證人丙○○於偵查中證稱：「警察後來有在
    被告身上找到放在車內的鑰匙（警卷24頁上方照片右側含搖
    控器的鑰匙）。」等語（見偵卷第22頁）；原審中復證稱：
    「當時車上並沒有放值錢的東西，不過有放一些工廠的遙控
    器之類的東西，必須要的東西，是到了警察局才發覺他手上
    拿著那些東西。」、「（檢察官問：拿著什麼東西？）鑰匙
    跟遙控器。」（見原審卷第116頁）。被告自白核與證人丙○○所證相互吻合，足徵被告確有自證人丙○○車上竊取鑰
    匙1支（含遙控器）無誤。況且，被告並無遭受警方刑求之
    事實（已如前述），若其確未竊取被害人鑰匙，何以要自承
    竊盜事實陷自己於罪？如被告自白是意識不清下所為陳述，
    何以檢察官訊問破壞汽車玻璃的目的時，被告又會清楚的答
    辯，只是要偷裡面的東西，不是要竊取汽車等語（見偵卷第
    12頁，益徵被告之自白確是出於其自由意志下所為陳述，其
    自白可堪採信，併予敘明。
  (二)又證人即偵辦本件竊案之員警王逸智於原審亦結證證稱：「
    （問：你有無在被告身上或車上發現鑰匙？）被告的身上。
    （問：是你搜到的還是其他同事搜到？他從口袋拿出來的。
    」、「（問：所以鑰匙不是在兩台車子的裡面找到的，是在
    被告的身上他自己拿出來的？）不是在車上，是從他身上拿
    出來的。」等語（見原審卷第149-150頁），亦與被告自白
    及證人丙○○所證相符。雖另位負責偵辦之員警許正宏於原
    審審理中對於查獲之丙○○所有的鑰匙，究竟是在被告身上
    扣得，或是在被害人甲○○的車上發現者，前後所證不一，
    然本件犯罪時間乃96年3月2日，證人於原審作證陳述時係98
    年7月23日，相距已有2年又4個多月，證人有記憶不清情形
    乃屬常情，自以案發時警詢筆錄所載之事實經過較可採。但
    不論系爭鑰匙是在被告身上扣得，或是在被害人甲○○的車
    上發現，均已足以證明該把鑰匙業經被告從證人丙○○的車
    上攜出，置於被告實力支配之下，是被告竊取證人丙○○鑰
    匙之犯行足堪認定。
  (三)另經原審委請高雄市立凱旋醫院為被告為精神狀態鑑定，認
    為被告雖推斷罹有安非他命引發之精神病及低落性情感疾患
    ，但仍認為被告行為當時並無明顯「不能辨識其行為違法或
    欠缺依其辨識而行為之能力」之情形，其「辨識行為違法或
    依其辨識而行為之能力」亦無明顯減低之情形，而認為被告
    應為「完全行為（責任）能力」之人，有該醫院以98年4月
    30日高市凱醫成字第0980002841號函附之精神鑑定書1份在
    卷足憑（見原審卷第54-58頁），是被告之責任能力並無欠
    缺，可堪審認。
  (四)綜上所述，被告竊取鑰匙之犯行除其自白外，亦經證人指證
    歷歷，此外，並有扣案磚頭、車損照片及贓物認領保管單附
    卷可稽。事證已臻明確，被告所辯無非卸責之詞，不足採信
    ，應依法論科。
三、核被告所為，係犯刑法第320條第1項之竊盜罪。被告所犯竊
    盜罪與業經原審判決確定之毀損罪部分，犯意各別，犯罪構
    成要件互異，應分論併罰，起訴意旨認該2罪係想像競合關
    係，應從一重之竊盜罪論處，自有未洽。上訴意旨亦認該2
    罪為數罪併罰關係，故僅就竊盜罪部分上訴，是本院僅得就
    竊盜罪部分審理，併予敘明。被告前因犯施用第二級毒品案
    件，經臺灣臺南地方法院判處有期徒刑四月確定，於93年11
    月4日執行完畢，有臺灣高等法院被告全國前案紀錄表1份附
    卷可查，其於五年內故意再犯本件有期徒刑以上之罪，為累
    犯，應依刑法第47條第1項規定加重其刑。
四、撤銷改判理由：
  (一)原審以證人丙○○、甲○○，及到場處理之員警王逸智、許
    正宏，對丙○○所有之鑰匙，究竟是在證人甲○○的自小客
    車上，抑或在被告管理持有中尋獲乙節，所證互有不符，認
    無從辨明該鑰匙是否曾置於被告管理持有中，而認無法證明
    被告有竊盜犯行云云。惟被告於警、偵訊中已自白竊取該把
    鑰匙；另證人丙○○、王逸智復證陳鑰匙係在被告身上查獲
    等情（已如前述），縱然該把鑰匙是在證人甲○○的自小客
    車上或被告身上查獲乙節，證人許正宏所述與上揭2位證人
    所證並不一致，但已可認定是被告從證人丙○○車上攜出，
    顯已置於被告管領支配之下，被告所為自已該當竊盜罪之構
    成要件，則原審判決認事用法，自有未洽。另被告被訴竊盜
    部分檢察官既認與毀損部分有想像競合犯之裁判上一罪關係
    ，則原審如認竊盜部分無罪，僅須於理由欄中敘明不另為無
    罪之諭知即可，而無需於主文中為無罪之諭知，原審疏未詳
    查致於主文中為無罪之諭知，亦有未洽。是檢察官上訴指摘
    被告涉犯竊取甲○○之小客車未遂部分，依後所述，顯無理
    由，惟其指摘原判決此部分採證不當及有推理謬誤之處，則
    為有理由，且原判決亦有上開其餘可議之處，自應由本院將
    原判決關於竊盜部分予以撤銷改判。
  (二)爰審酌被告為高中畢業，及其犯罪時之情緒、犯罪之動機、
    目的、所生危害尚輕，及其犯後態度等一切情狀，量處如主
    文第2項所示之刑，並諭知易科罰金之折算標準。又查被告
    犯罪之時間係在中華民國九十六年罪犯減刑條例所定減刑基
    準日即96年4月24日之前，且又無該條例第3條規定不得減刑
    之情形，爰依該條例第2條第1項第3款之規定，減其宣告刑2
    分之1，及諭知易科罰金之折算標準，以資懲儆。
、不另為無罪諭知部分
一、檢察官聲請簡易判決處刑意旨又以：被告乙○○在上述時地
    ，除以磚塊破壞甲○○所有之車牌號碼7065-LG號自小客車
    左前門玻璃外，並從該汽車玻璃破損處爬入車內，以在丙○○之車內竊取得之鑰匙試圖開啟甲○○所有之自小客車電門
    未果。因認被告另犯刑法第320條第3項、第1項之竊盜未遂
    罪嫌云云。
二、按犯罪事實應依證據認定之，無證據不得認定犯罪事實；不
    能證明被告犯罪者，應諭知無罪之判決，刑事訴訟法第154
    條第2項、第301條第1項分別定有明文。又犯罪應依證據認
    定之，無證據不得認定犯罪事實。公訴案件犯罪證據之蒐集
    ，及提起公訴後，對犯罪事實之舉證責任及指出證明之方法
    ，均屬公訴人之職責，原則上法院僅於當事人之主張及舉證
    範圍內進行調查證據，其經法定程序調查證據之結果，認已
    足以證明犯罪事實時，始得為犯罪事實之認定。若其為訴訟
    上之證明，於通常一般人仍有合理之懷疑存在，尚未達於可
    確信其真實之程度者，在該合理懷疑尚未剔除前，自不能為
    有罪之認定，最高法院94年度台上字第2033號判決意旨足資
    參照。
三、公訴意旨認被告另涉竊盜未遂犯行，無非係以(1)被告於警詢
    及偵查中之自白、(2)告訴人即證人丙○○及甲○○警詢及偵
    查中之證述、(3)現場、所竊物品及扣案物品之照片等事證，
    為其論據（扣案之磚頭2塊，應係作為被告犯毀損罪部分之
    證據），訊據被告乙○○堅決否認有竊盜汽車未遂之犯行，
    辯稱：伊並未進入上述兩部汽車之內，告訴人丙○○等人發
    現伊破壞汽車車窗時，伊係站立於車旁電桿之側，並非待在
    告訴人甲○○之自小客車之內。況且上述兩部汽車係停放在
    電子遊藝場之門口，該處照明充足，伊若要竊車或偷取車內
    物品，應當找尋光線較暗之處下手。伊並無侵入車內下手竊
    盜之行為等語，資為抗辯。
四、經查：
  (一)被告於警詢及偵查中固曾自白要竊取車內物品或鑰匙，惟始
    終否認要竊取汽車，因此尚難認被告已自白竊車未遂之事實
    。
  (二)證人丙○○及甲○○雖就如何壓制逮捕被告之過程及被告是
    否受傷乙節證述略有不同，但不論是證人丙○○1人先壓制
    逮捕被告（見原審115頁）；或如證人甲○○所證，被告坐
    於甲○○所有自小客車駕駛座上，其等開駕駛座旁邊的門把
    他拉下來等語（見原審134頁），證人均證稱當時有見到被
    告坐於甲○○車內則屬一致。惟此尚不足證明被告業已著手
    竊盜行為，蓋證人丙○○於原審證稱：伊自電子遊藝場走出
    時，發現被告坐於甲○○之車內，並「拿出一把鑰匙叫我幫
    他發動車子」，伊認為不合常理，仔細查看發現該車之玻璃
    已經破損，遂立即跑進電子遊藝場內大喊「有小偷」等語（
    見原審卷第115頁）。則證人顯未幫被告以鑰匙發動證人甲○○的車子，亦無法證明被告曾自行以該鑰匙發動車子。又
    證人甲○○復證稱伊所有之自小客車之電門鑰匙孔並無被撬
    開之痕跡，但車門鑰匙孔伊未注意，因為都是用遙控器開車
    門等語（見原審卷第137頁），足證並無證據可資佐證被告
    曾嚐試以不合規格鑰匙發動證人甲○○所有自小客車電門之
    舉措，益證被告所辯並無行竊自小客車乙節，事實上可堪採
    信。
  (三)至於卷附車損及磚塊照片，應僅能證明被告所不爭執之毀損
    車窗玻璃事實。而扣案鑰匙之照片，應係查扣並排列整齊之
    後所拍攝，尚無從自照片畫面證明被告有無著手竊取車輛行
    為之事實。
五、綜上所述，本院依公訴人所舉之證據尚無法形成被告竊盜汽
    車未遂部分有罪之確信，此外，公訴人復未提出其他足資證
    明被告涉嫌竊盜未遂犯罪已著手行竊之其他積極證據，以資
    證明被告有此犯行，揆諸前開說明，被告之犯行當屬不能證
    明。另按「接續犯」之成立係以時空密接性為前提要件，即
    透過對於同一法益之同種類侵害行為繼續不間斷之實行，業
    已稀釋個別行為之獨立性，致使刑法評價時將之視為單一、
    整體之犯罪行為，以符合社會一般人對於行為概念之認知，
    並與行為人之犯罪目的相互結合。聲請簡易判決意旨認本件
    被告於96年3月2日清晨5時許，先後2次竊取丙○○鑰匙及甲○○之汽車未遂行為，時間、空間均甚為密接，行為態樣又
    相同，顯係基於接續犯實施之犯意而為之，為接續犯關係，
    為實質上一罪，故此部分爰不另為無罪之諭知。
據上論結，應依刑事訴訟法第369條第1項前段、第364條、第299
條第1項前段、刑法第320條第1項、第47條第1項、第41條第1項
前段，刑法施行法第1條之1，中華民國九十六年罪犯減刑條例第
2條第1項第3款、第7條，判決如主文。
本案經檢察官郭珍妮到庭執行職務。
中    華    民    國    98    年    12    月    24    日
                  刑事第四庭    審判長法  官  吳志誠
                                      法  官  吳森豐
                                      法  官  彭喜有
以上正本證明與原本無異。
不得上訴。
                                      書記官  黃子起
中    華    民    國    98    年    12    月    24    日
附錄：本判決論罪科刑法條全文
中華民國刑法第320條第1項：
意圖為自己或第三人不法之所有，而竊取他人之動產者，為竊盜
罪，處5年以下有期徒刑、拘役或5百元以下罰金。

司法院資訊處製作；財團法人民間司法改革基金會備份。
